# 请教陈版，抵付部分如何入账？

提问人：642658990 时间：2022-08-15 17:11:01
企业投资成立 2 家公司，与政府协议内容：出让土地 2 块，每家公司一块，每块 150 亩，挂牌价13.6万/亩，超过成交价（后来定为19.38万/亩，政府已开票)，出让岸线 200 米， 5 万/米（政府未开票），第一块土地实际成交价超过部分挂牌价部分抵付岸线价款，不足部分由企业支付，第二块土地实际成交价超过部分挂牌价部分，在企业投资项目税收的地方留成中奖励返还。请问土地入账价值是多少，岸线入账价值是多少，超过部分抵付的岸线款入在哪个科目？

回答人：chenyiwei
1 、最终购置该土地和岸线总的支出是多少？其中用政府补贴（税收返还）抵付的金额多大？
2 、最终成交价格显著高于挂牌价的原因？该最终成交价（19.38万元/亩）是否代表了周边类似土地（不带岸线）近期的出让价格？政府为何优惠提供岸线使用权？
3 、在该岸线上建造的码头是本企业专用还是公共码头？如果是公共码头，对外运营收费如何确定？

提问人：642658990 时间：2022-09-02 08:22:35
1 、总支出 5947 万元(19.38 _300+200_ 5-(19.38-13.6)*150))，税收返还抵付的到目前还没有。
2 、主要原因是政府为了招商引资按挂牌价先出让土地给企业建设，后走招拍挂程序，最终成交价仅是土地的近期出让价，优惠原因也是为了招商引资。
3 、非公共码头，属企业专有码头，定价收费按市场行情。

回答人：chenyiwei
建议按目前的实际支出 5947 万元作为土地和岸线使用权的成本合计。如果岸线使用权无明显的折价，则按合同约定的价款计量岸线使用权，剩余部分归入土地使用权。